最高法院刑事判決　　　　　　九十四年度台上字第一八五四號
　　上　訴　人　甲○○
上列上訴人因違反商業會計法等罪案件，不服台灣高等法院中華
民國九十三年十二月三十一日第二審判決（九十三年度上訴字第
三一一二號，起訴案號：台灣台北地方法院檢察署九十二年度偵
字第一四八四八號），提起上訴，本院判決如下：
    主  文
上訴駁回。
    理  由
一、違反商業會計法部分：
按刑事訴訟法第三百七十七條規定，上訴於第三審法院，非以判
決違背法令為理由，不得為之。是提起第三審上訴，應以原判決
違背法令為理由，係屬法定要件。如果上訴理由狀並未依據卷內
訴訟資料，具體指摘原判決不適用何種法則或如何適用不當，或
所指摘原判決違法情事，顯與法律規定得為第三審上訴理由之違
法情形，不相適合時，均應認其上訴為違背法律上之程式，予以
駁回。本件原判決維持第一審依牽連犯關係，從一重論處上訴人
甲○○連續經辦會計人員，以明知為不實之事項，而填製會計憑
證罪刑之判決，駁回其在第二審關於此部分之上訴，已詳認定
犯罪事實之依據及憑以認定之理由，從形式上觀察，原判決並無
違背法令情形。按量刑之輕重，係屬事實審法院得依職權自由裁
量之事項，苟已斟酌刑法第五十七條各款所列情狀，而未逾越法
定刑度，不得遽指為違法。原判決就上訴人此部分犯罪情節，已
在事實欄明白認定，及於理由欄詳加論斷，最後明審酌其尚無
前科及犯罪動機、手段、所生危害、只返還被害人部分款項等一
切情狀，在法定刑範圍內，量處有期徒刑肆月，難謂有何違法。
至緩刑之宣告，除應具備刑法第七十四條各款所定條件外，並須
有可認為以暫不執行刑罰為適當之情形，始得為之，屬於法院裁
判時得依職權自由裁量之事項，不得以原判決未宣告緩刑指為違
背法令。上訴意旨，謂其獨力扶養小孩，生活困頓，無力一次還
款，原判決未具體審酌其家庭經濟生活狀況，未能諭知上訴人緩
刑，洵有未洽云云，亦非適法之第三審上訴理由。此外，上訴人
徒憑己意，對原審量刑職權之適法行使及原判決理由已說明之事
項，任意爭辯，核與法定上訴第三審之形式要件不符，其違反商
業會計法部分之上訴違背法律上之程式，應予駁回。至上訴人牽
連犯詐欺取財罪部分，原判決係維持第一審依刑法第三百三十九
條第一項論擬之判決，該罪核屬刑事訴訟法第三百七十六條第四
款之案件，依該法條之規定，既經第二審判決，不得上訴於第三
審法院，牽連之重罪違反商業會計法部分，上訴既不合法，無從
為實體上之判決，牽連之輕罪詐欺取財部分，自無從適用審判不
可分之原則，併為實體上之審理，亦應從程序上予以駁回。再本
件係從程序上駁回上訴，上訴人提出存款存摺影本一份、轉帳單
據影本二份，請求從輕量刑給予自新機會，無從審酌，均附為
明。
二、業務侵占部分：
按刑事訴訟法第三百七十六條所列各罪之案件，經第二審判決者
，不得上訴於第三審法院，法有明文。本件上訴人甲○○另被訴
業務侵占部分，原判決係維持第一審依刑法第三百三十六條第二
項論處罪刑之判決，該罪核屬刑事訴訟法第三百七十六條第三款
之案件，依首開說明，既經第二審判決，自不得上訴於第三審法
院，上訴人就此部分復提起上訴，顯為法所不許，亦應予駁回。
據上論結，應依刑事訴訟法第三百九十五條前段，判決如主文。
中　　華　　民　　國　九十四　年　　四　　月　 十四 　日
                      最高法院刑事第四庭
                          審判長法官  謝　家　鶴
                                法官  洪　文　章
                                法官  花　滿　堂
                                法官  陳　世　淙
                                法官  洪　佳　濱
      本件正本證明與原本無異
                                      書  記  官
中　　華　　民　　國　九十四　年　　四　　月　二十九　日
                                                Ａ
